臺灣新竹地方法院民事裁定  
110年度事聲字第14號
異  議  人  鄭廣維  
即  債務人
相  對  人  富邦產物保險股份有限公司
即  債權人            台北市○○區○○○路○段000號  
法定代理人  羅建明  


上列當事人間支付命令事件，異議人對於本院司法事務官於民國
110年3月23日所核發之110年度司促字第1503號支付命令聲明異
議，經本院司法事務官於民國110年4月26日以110年度司促字第1
503號民事裁定駁回，異議人不服該裁定之處分，提出異議，本
院裁定如下：
    主  文
異議駁回。
    理  由
一、按當事人對於司法事務官處理事件所為之終局處分，得於處
    分送達後10日之不變期間內，以書狀向司法事務官提出異議
    。司法事務官認前項異議有理由時，應另為適當之處分；認
    異議為無理由者，應送請法院裁定之。法院認第1項之異議
    為有理由時，應為適當之裁定；認異議為無理由者，應以裁
    定駁回之，民事訴訟法第240條之4第1項至第3項定有明文。
    又司法事務官依法辦理法院組織法第17條之2相關業務時所
    為之處分，其書類名稱及效力固與法院所為者相同，惟其本
    質仍屬司法事務官之處分，則其所為處分之救濟程序自不宜
    排除民事訴訟法第240條之4規定之適用（臺灣高等法院暨所
    屬法院101年法律座談會民事類提案第39號研討結果參照）
    。查本件異議人於民國（下同）110年4月21日具狀對本院司
    法事務官於110年3月23日核發之110年度司促字第1503號支
    付命令（下稱系爭支付命令）聲明異議，經本院司法事務官
    以異議人所為異議逾期為由，於110年4月26日以110年度司
    促字第1503號民事裁定（下稱原裁定）駁回異議，並於110
    年4月30日送達異議人，有送達證書在卷可稽，異議人不服
    該裁定，於110年5月3日具狀為本件異議之聲明，核符上開
    規定，合先敘明。
二、本件異議意旨略以：
　　異議人並無肇事，後續又多次與偵辦警員確認，當時因附近
    監控有照到機車經過，請異議人去協助面談，後續因留下電
    話造成相對人不斷求償，爰依法聲明異議等語。
三、按債務人對於支付命令之全部或一部，得於送達後20日之不
    變期間內，不附理由向發命令之法院提出異議；債務人於支
    付命令送達後，逾20日之不變期間，始提出異議者，法院應
    以裁定駁回之，民事訴訟法第516條第1項、第518條分別定
    有明文。次按送達於應受送達人之住居所、事務所或營業所
    行之。但在他處會晤應受送達人時，得於會晤處所行之；送
    達於住居所、事務所或營業所不獲會晤應受送達人者，得將
    文書付與有辨別事理能力之同居人或受僱人，民事訴訟法第
    136條第1項、第137條第1項亦有明文。
四、經查，本件相對人前向本院聲請對異議人核發支付命令，經
    本院司法事務官於110年3月23日作成系爭支付命令，並向異
    議人位於新竹縣○○鄉○○街000號之戶籍址為送達，因未獲會
    晤異議人本人，由異議人之受僱人於110年3月29日收受，有
    送達證書在卷可憑（本院110年度司促字第1503號卷第43頁
    ），揆諸前開規定，應認已發生送達效力，異議人就系爭支
    付命令提出異議期間應自該裁定送達翌日即110年3月30日起
    算20日，復因異議人住所地位於新竹縣新豐鄉，加計在途期
    間2日應為110年4月20日，且該日非星期日、紀念日或其他
    休息日，是異議期間業於110年4月20日屆滿，異議人遲至11
    0年4月21日始對系爭支付命令提出異議，有本院收狀章可憑
    （本院司促字卷第45頁），已逾法定之20日不變期間，本院
    司法事務官於110年4月26日以異議人逾20日之不變期間始提
    出異議為由，而以原裁定駁回異議人之異議，核無違誤。至
    異議意旨雖稱異議人並無肇事云云，核屬實體上法律關係之
    爭執，尚非本件異議程序所得審酌，異議人應另循訴訟途徑
    以資解決。從而，異議意旨指摘原裁定不當，求予廢棄，為
    無理由，應予駁回。
五、據上論結，本件異議為無理由，依民事訴訟法第240條之4第
    3項後段，裁定如主文。
中　　華　　民　　國　　110 　年　　5 　　月　　31　　日
                  民事第二庭    法  官  林麗玉
以上正本係照原本作成。
如不服本裁定應於送達後10日內向本院提出抗告狀，並繳納抗告
費新臺幣1,000元。
中　　華　　民　　國　　110 　年　　5 　　月　　31　　日
                               書記官  郭春慧